---
sidebar_position: 3
---

export const Highlight = ({children, color}) => (
  <span
    style={{
      backgroundColor: color,
      borderRadius: '2px',
      color: '#fff',
      padding: '0.2rem',
    }}>
    {children}
  </span>
);

# <Highlight color="var(--highlight)">Oregelbundna verb</Highlight>

I spanskan finns det üòÖ **m√•nga** oregelbundna verb. Hursomhelst √§r det n√•gra som **n√§stan alltid** √§r oregelbundna. 

<table>
  <tbody>
    <tr>
      <td> **Infinitiv**</td>
      <td> **Pres. 3e pers.**</td>
      <td> **Pret. 3e pers.**</td>
      <td> **Fut.II 3e pers.**</td>
    </tr>
    <tr>
      <td> *ser*</td>
      <td> *es*</td>
      <td> *fue*</td>
      <td> *ser√°*</td>
    </tr>
    <tr>
      <td> *estar*</td>
      <td> *est√°*</td>
      <td> *estuvo*</td>
      <td> *estar√°*</td>
    </tr>
    <tr>
      <td> *decir*</td>
      <td> *dice*</td>
      <td> *dijo*</td>
      <td> *dir√°*</td>
    </tr>
    <tr>
      <td> *ir*</td>
      <td> *va*</td>
      <td> *fue*</td>
      <td> *ir√°*</td>
    </tr>
    <tr>
      <td> *hacer*</td>
      <td> *hace*</td>
      <td> *hizo*</td>
      <td> *har√°*</td>
    </tr>
    <tr>
      <td> *venir*</td>
      <td> *viene*</td>
      <td> *vino*</td>
      <td> *vendr√°*</td>
    </tr>
    <tr>
      <td> *haber*</td>
      <td> *ha*</td>
      <td> *hubo*</td>
      <td> *habr√°*</td>
    </tr>
  </tbody>
</table>

## <Highlight color="#ff4802">Ser</Highlight>

**Ser** √§r oregelbundet i:

- [Presens](#presens)
- [Preteritum](#preteritum)
- [Imperfekt](#imperfekt)
- [Konjunktiv presens](#konjunktiv-presens)
- [Konjunktiv imperfekt](#konjunktiv-imperfekt)

### <Highlight color="#ff4802">Presens</Highlight>

<table>
  <tbody>
  <tr>
      <td rowspan="3"> **singular**</td>
      <td> **1:a**</td>
      <td> *yo*</td>
      <td> *soy*</td>
      <td rowspan="3"> **plural**</td>
      <td> **2:a**</td>
      <td> *nosotros*</td>
      <td> *somos*</td>
      </tr>
    <tr>
      <td> **2:a**</td>
      <td> *t√∫*</td>
      <td> *eres*</td>
      <td> **2:a**</td>
      <td> *vosotros*</td>
      <td> *sois*</td>
    </tr>
    <tr>
      <td> **3:e**</td>
      <td> *√©l    
      ella       
      ello*</td>
      <td> *es*</td>
      <td> **3:e**</td>
      <td> *ellos*</td>
      <td> *son*</td>
    </tr>
  </tbody>
</table>

### <Highlight color="#ff4802">Preteritum</Highlight>

<table>
  <tbody>
  <tr>
      <td rowspan="3"> **singular**</td>
      <td> **1:a**</td>
      <td> *yo*</td>
      <td> *fui*</td>
      <td rowspan="3"> **plural**</td>
      <td> **2:a**</td>
      <td> *nosotros*</td>
      <td> *fuimos*</td>
      </tr>
    <tr>
      <td> **2:a**</td>
      <td> *t√∫*</td>
      <td> *fuiste*</td>
      <td> **2:a**</td>
      <td> *vosotros*</td>
      <td> *fuisteis*</td>
    </tr>
    <tr>
      <td> **3:e**</td>
      <td> *√©l    
      ella       
      ello*</td>
      <td> *fue*</td>
      <td> **3:e**</td>
      <td> *ellos*</td>
      <td> *fueron*</td>
    </tr>
  </tbody>
</table>

### <Highlight color="#ff4802">Imperfekt</Highlight>

<table>
  <tbody>
  <tr>
      <td rowspan="3"> **singular**</td>
      <td> **1:a**</td>
      <td> *yo*</td>
      <td> *era*</td>
      <td rowspan="3"> **plural**</td>
      <td> **2:a**</td>
      <td> *nosotros*</td>
      <td> *√©ramos*</td>
      </tr>
    <tr>
      <td> **2:a**</td>
      <td> *t√∫*</td>
      <td> *eras*</td>
      <td> **2:a**</td>
      <td> *vosotros*</td>
      <td> *erais*</td>
    </tr>
    <tr>
      <td> **3:e**</td>
      <td> *√©l    
      ella       
      ello*</td>
      <td> *era*</td>
      <td> **3:e**</td>
      <td> *ellos*</td>
      <td> *eran*</td>
    </tr>
  </tbody>
</table>

### <Highlight color="#ff4802">Konjunktiv presens</Highlight>

<table>
  <tbody>
  <tr>
      <td rowspan="3"> **singular**</td>
      <td> **1:a**</td>
      <td> *yo*</td>
      <td> *sea*</td>
      <td rowspan="3"> **plural**</td>
      <td> **2:a**</td>
      <td> *nosotros*</td>
      <td> *seamos*</td>
      </tr>
    <tr>
      <td> **2:a**</td>
      <td> *t√∫*</td>
      <td> *seas*</td>
      <td> **2:a**</td>
      <td> *vosotros*</td>
      <td> *se√°is*</td>
    </tr>
    <tr>
      <td> **3:e**</td>
      <td> *√©l    
      ella       
      ello*</td>
      <td> *sea*</td>
      <td> **3:e**</td>
      <td> *ellos*</td>
      <td> *sean*</td>
    </tr>
  </tbody>
</table>

### <Highlight color="#ff4802">Konjunktiv imperfekt</Highlight>

<table>
  <tbody>
  <tr>
      <td rowspan="3"> **singular**</td>
      <td> **1:a**</td>
      <td> *yo*</td>
      <td> *fuera*</td>
      <td rowspan="3"> **plural**</td>
      <td> **2:a**</td>
      <td> *nosotros*</td>
      <td> *fu√©ramos*</td>
      </tr>
    <tr>
      <td> **2:a**</td>
      <td> *t√∫*</td>
      <td> *fueras*</td>
      <td> **2:a**</td>
      <td> *vosotros*</td>
      <td> *fuerais*</td>
    </tr>
    <tr>
      <td> **3:e**</td>
      <td> *√©l    
      ella       
      ello*</td>
      <td> *fuera*</td>
      <td> **3:e**</td>
      <td> *ellos*</td>
      <td> *fueran*</td>
    </tr>
  </tbody>
</table>

## <Highlight color="#ff4802">Estar</Highlight>

**Estar** √§r oregelbundet i:

- [Presens](#presens-1)
- [Preteritum](#preteritum-1)
- [Konjunktiv presens](#konjunktiv-presens-1)
- [Konjunktiv imperfekt](#konjunktiv-imperfekt-1)

### <Highlight color="#ff4802">Presens</Highlight>

<table>
  <tbody>
  <tr>
      <td rowspan="3"> **singular**</td>
      <td> **1:a**</td>
      <td> *yo*</td>
      <td> *estoy*</td>
      <td rowspan="3"> **plural**</td>
      <td> **2:a**</td>
      <td> *nosotros*</td>
      <td> *estamos*</td>
      </tr>
    <tr>
      <td> **2:a**</td>
      <td> *t√∫*</td>
      <td> *est√°s*</td>
      <td> **2:a**</td>
      <td> *vosotros*</td>
      <td> *est√°is*</td>
    </tr>
    <tr>
      <td> **3:e**</td>
      <td> *√©l    
      ella       
      ello*</td>
      <td> *est√°*</td>
      <td> **3:e**</td>
      <td> *ellos*</td>
      <td> *est√°n*</td>
    </tr>
  </tbody>
</table>

### <Highlight color="#ff4802">Preteritum</Highlight>

<table>
  <tbody>
  <tr>
      <td rowspan="3"> **singular**</td>
      <td> **1:a**</td>
      <td> *yo*</td>
      <td> *estuve*</td>
      <td rowspan="3"> **plural**</td>
      <td> **2:a**</td>
      <td> *nosotros*</td>
      <td> *estuvimos*</td>
      </tr>
    <tr>
      <td> **2:a**</td>
      <td> *t√∫*</td>
      <td> *estuviste*</td>
      <td> **2:a**</td>
      <td> *vosotros*</td>
      <td> *estuvisteis*</td>
    </tr>
    <tr>
      <td> **3:e**</td>
      <td> *√©l    
      ella       
      ello*</td>
      <td> *estuvo*</td>
      <td> **3:e**</td>
      <td> *ellos*</td>
      <td> *estuvieron*</td>
    </tr>
  </tbody>
</table>

### <Highlight color="#ff4802">Konjunktiv presens</Highlight>

<table>
  <tbody>
  <tr>
      <td rowspan="3"> **singular**</td>
      <td> **1:a**</td>
      <td> *yo*</td>
      <td> *est√©*</td>
      <td rowspan="3"> **plural**</td>
      <td> **2:a**</td>
      <td> *nosotros*</td>
      <td> *estemos*</td>
      </tr>
    <tr>
      <td> **2:a**</td>
      <td> *t√∫*</td>
      <td> *est√©s*</td>
      <td> **2:a**</td>
      <td> *vosotros*</td>
      <td> *est√©is*</td>
    </tr>
    <tr>
      <td> **3:e**</td>
      <td> *√©l    
      ella       
      ello*</td>
      <td> *est√©*</td>
      <td> **3:e**</td>
      <td> *ellos*</td>
      <td> *est√©n*</td>
    </tr>
  </tbody>
</table>

### <Highlight color="#ff4802">Konjunktiv imperfekt</Highlight>

<table>
  <tbody>
  <tr>
      <td rowspan="3"> **singular**</td>
      <td> **1:a**</td>
      <td> *yo*</td>
      <td> *estuviera*</td>
      <td rowspan="3"> **plural**</td>
      <td> **2:a**</td>
      <td> *nosotros*</td>
      <td> *estuvi√©ramos*</td>
      </tr>
    <tr>
      <td> **2:a**</td>
      <td> *t√∫*</td>
      <td> *estuvieras*</td>
      <td> **2:a**</td>
      <td> *vosotros*</td>
      <td> *estuvierais*</td>
    </tr>
    <tr>
      <td> **3:e**</td>
      <td> *√©l    
      ella       
      ello*</td>
      <td> *estuviera*</td>
      <td> **3:e**</td>
      <td> *ellos*</td>
      <td> *estuvieran*</td>
    </tr>
  </tbody>
</table>

## <Highlight color="#ff4802">Decir</Highlight>

**Decir** √§r oregelbundet i:

- [Presens](#presens-2)
- [Preteritum](#preteritum-2)
- [Konjunktiv presens](#konjunktiv-presens-2)
- [Konjunktiv imperfekt](#konjunktiv-imperfekt-2)
- [Futurum II](#futurum-ii)
- [Konditionalis](#konditionalis)
- [Perfekt particip](#perfekt-particip)

### <Highlight color="#ff4802">Presens</Highlight>

<table>
  <tbody>
  <tr>
      <td rowspan="3"> **singular**</td>
      <td> **1:a**</td>
      <td> *yo*</td>
      <td> *digo*</td>
      <td rowspan="3"> **plural**</td>
      <td> **2:a**</td>
      <td> *nosotros*</td>
      <td> *decimos*</td>
      </tr>
    <tr>
      <td> **2:a**</td>
      <td> *t√∫*</td>
      <td> *dices*</td>
      <td> **2:a**</td>
      <td> *vosotros*</td>
      <td> *dec√≠s*</td>
    </tr>
    <tr>
      <td> **3:e**</td>
      <td> *√©l    
      ella       
      ello*</td>
      <td> *dice*</td>
      <td> **3:e**</td>
      <td> *ellos*</td>
      <td> *dicen*</td>
    </tr>
  </tbody>
</table>

### <Highlight color="#ff4802">Preteritum</Highlight>

<table>
  <tbody>
  <tr>
      <td rowspan="3"> **singular**</td>
      <td> **1:a**</td>
      <td> *yo*</td>
      <td> *dije*</td>
      <td rowspan="3"> **plural**</td>
      <td> **2:a**</td>
      <td> *nosotros*</td>
      <td> *dijimos*</td>
      </tr>
    <tr>
      <td> **2:a**</td>
      <td> *t√∫*</td>
      <td> *dijiste*</td>
      <td> **2:a**</td>
      <td> *vosotros*</td>
      <td> *dijisteis*</td>
    </tr>
    <tr>
      <td> **3:e**</td>
      <td> *√©l    
      ella       
      ello*</td>
      <td> *dijo*</td>
      <td> **3:e**</td>
      <td> *ellos*</td>
      <td> *dijeron*</td>
    </tr>
  </tbody>
</table>

### <Highlight color="#ff4802">Konjunktiv presens</Highlight>

<table>
  <tbody>
  <tr>
      <td rowspan="3"> **singular**</td>
      <td> **1:a**</td>
      <td> *yo*</td>
      <td> *diga*</td>
      <td rowspan="3"> **plural**</td>
      <td> **2:a**</td>
      <td> *nosotros*</td>
      <td> *digamos*</td>
      </tr>
    <tr>
      <td> **2:a**</td>
      <td> *t√∫*</td>
      <td> *digas*</td>
      <td> **2:a**</td>
      <td> *vosotros*</td>
      <td> *dig√°is*</td>
    </tr>
    <tr>
      <td> **3:e**</td>
      <td> *√©l    
      ella       
      ello*</td>
      <td> *diga*</td>
      <td> **3:e**</td>
      <td> *ellos*</td>
      <td> *digan*</td>
    </tr>
  </tbody>
</table>

### <Highlight color="#ff4802">Konjunktiv imperfekt</Highlight>

<table>
  <tbody>
  <tr>
      <td rowspan="3"> **singular**</td>
      <td> **1:a**</td>
      <td> *yo*</td>
      <td> *dijera*</td>
      <td rowspan="3"> **plural**</td>
      <td> **2:a**</td>
      <td> *nosotros*</td>
      <td> *dij√©ramos*</td>
      </tr>
    <tr>
      <td> **2:a**</td>
      <td> *t√∫*</td>
      <td> *dijeras*</td>
      <td> **2:a**</td>
      <td> *vosotros*</td>
      <td> *dijerais*</td>
    </tr>
    <tr>
      <td> **3:e**</td>
      <td> *√©l    
      ella       
      ello*</td>
      <td> *dijera*</td>
      <td> **3:e**</td>
      <td> *ellos*</td>
      <td> *dijeran*</td>
    </tr>
  </tbody>
</table>

### <Highlight color="#ff4802">Futurum II</Highlight>

<table>
  <tbody>
  <tr>
      <td rowspan="3"> **singular**</td>
      <td> **1:a**</td>
      <td> *yo*</td>
      <td> *dir√©*</td>
      <td rowspan="3"> **plural**</td>
      <td> **2:a**</td>
      <td> *nosotros*</td>
      <td> *diremos*</td>
      </tr>
    <tr>
      <td> **2:a**</td>
      <td> *t√∫*</td>
      <td> *dir√°s*</td>
      <td> **2:a**</td>
      <td> *vosotros*</td>
      <td> *dir√©is*</td>
    </tr>
    <tr>
      <td> **3:e**</td>
      <td> *√©l    
      ella       
      ello*</td>
      <td> *dir√°*</td>
      <td> **3:e**</td>
      <td> *ellos*</td>
      <td> *dir√°n*</td>
    </tr>
  </tbody>
</table>

### <Highlight color="#ff4802">Konditionalis</Highlight>

<table>
  <tbody>
  <tr>
      <td rowspan="3"> **singular**</td>
      <td> **1:a**</td>
      <td> *yo*</td>
      <td> *dir√≠a*</td>
      <td rowspan="3"> **plural**</td>
      <td> **2:a**</td>
      <td> *nosotros*</td>
      <td> *dir√≠amos*</td>
      </tr>
    <tr>
      <td> **2:a**</td>
      <td> *t√∫*</td>
      <td> *dir√≠as*</td>
      <td> **2:a**</td>
      <td> *vosotros*</td>
      <td> *dir√≠ais*</td>
    </tr>
    <tr>
      <td> **3:e**</td>
      <td> *√©l    
      ella       
      ello*</td>
      <td> *dir√≠a*</td>
      <td> **3:e**</td>
      <td> *ellos*</td>
      <td> *dir√≠an*</td>
    </tr>
  </tbody>
</table>

### <Highlight color="#ff4802">Perfekt particip</Highlight>

<table>
  <tbody>
  <tr>
      <td> dicho</td>
    </tr>
  </tbody>
</table>

## <Highlight color="#ff4802">Ir</Highlight>

**Ir** √§r oregelbundet i:

- [Presens](#presens-3)
- [Preteritum](#preteritum-3)
- [Imperfekt](#imperfekt-1)
- [Konjunktiv presens](#konjunktiv-presens-3)
- [Konjunktiv imperfekt](#konjunktiv-imperfekt-3)

:::caution OBS

Observera att **ir** och **ser** √§r desamma i **preteritum** och **konjunktiv imperfekt**.

:::

### <Highlight color="#ff4802">Presens</Highlight>

<table>
  <tbody>
  <tr>
      <td rowspan="3"> **singular**</td>
      <td> **1:a**</td>
      <td> *yo*</td>
      <td> *voy*</td>
      <td rowspan="3"> **plural**</td>
      <td> **2:a**</td>
      <td> *nosotros*</td>
      <td> *vamos*</td>
      </tr>
    <tr>
      <td> **2:a**</td>
      <td> *t√∫*</td>
      <td> *vas*</td>
      <td> **2:a**</td>
      <td> *vosotros*</td>
      <td> *vais*</td>
    </tr>
    <tr>
      <td> **3:e**</td>
      <td> *√©l    
      ella       
      ello*</td>
      <td> *va*</td>
      <td> **3:e**</td>
      <td> *ellos*</td>
      <td> *van*</td>
    </tr>
  </tbody>
</table>

### <Highlight color="#ff4802">Preteritum</Highlight>

<table>
  <tbody>
  <tr>
      <td rowspan="3"> **singular**</td>
      <td> **1:a**</td>
      <td> *yo*</td>
      <td> *fui*</td>
      <td rowspan="3"> **plural**</td>
      <td> **2:a**</td>
      <td> *nosotros*</td>
      <td> *fuimos*</td>
      </tr>
    <tr>
      <td> **2:a**</td>
      <td> *t√∫*</td>
      <td> *fuiste*</td>
      <td> **2:a**</td>
      <td> *vosotros*</td>
      <td> *fuisteis*</td>
    </tr>
    <tr>
      <td> **3:e**</td>
      <td> *√©l    
      ella       
      ello*</td>
      <td> *fue*</td>
      <td> **3:e**</td>
      <td> *ellos*</td>
      <td> *fueron*</td>
    </tr>
  </tbody>
</table>

### <Highlight color="#ff4802">Imperfekt</Highlight>

<table>
  <tbody>
  <tr>
      <td rowspan="3"> **singular**</td>
      <td> **1:a**</td>
      <td> *yo*</td>
      <td> *iba*</td>
      <td rowspan="3"> **plural**</td>
      <td> **2:a**</td>
      <td> *nosotros*</td>
      <td> *√≠bamos*</td>
      </tr>
    <tr>
      <td> **2:a**</td>
      <td> *t√∫*</td>
      <td> *ibas*</td>
      <td> **2:a**</td>
      <td> *vosotros*</td>
      <td> *ibais*</td>
    </tr>
    <tr>
      <td> **3:e**</td>
      <td> *√©l    
      ella       
      ello*</td>
      <td> *iba*</td>
      <td> **3:e**</td>
      <td> *ellos*</td>
      <td> *iban*</td>
    </tr>
  </tbody>
</table>

### <Highlight color="#ff4802">Konjunktiv presens</Highlight>

<table>
  <tbody>
  <tr>
      <td rowspan="3"> **singular**</td>
      <td> **1:a**</td>
      <td> *yo*</td>
      <td> *vaya*</td>
      <td rowspan="3"> **plural**</td>
      <td> **2:a**</td>
      <td> *nosotros*</td>
      <td> *vayamos*</td>
      </tr>
    <tr>
      <td> **2:a**</td>
      <td> *t√∫*</td>
      <td> *vayas*</td>
      <td> **2:a**</td>
      <td> *vosotros*</td>
      <td> *vay√°is*</td>
    </tr>
    <tr>
      <td> **3:e**</td>
      <td> *√©l    
      ella       
      ello*</td>
      <td> *vaya*</td>
      <td> **3:e**</td>
      <td> *ellos*</td>
      <td> *vayan*</td>
    </tr>
  </tbody>
</table>

### <Highlight color="#ff4802">Konjunktiv imperfekt</Highlight>

<table>
  <tbody>
  <tr>
      <td rowspan="3"> **singular**</td>
      <td> **1:a**</td>
      <td> *yo*</td>
      <td> *fuera*</td>
      <td rowspan="3"> **plural**</td>
      <td> **2:a**</td>
      <td> *nosotros*</td>
      <td> *fu√©ramos*</td>
      </tr>
    <tr>
      <td> **2:a**</td>
      <td> *t√∫*</td>
      <td> *fueras*</td>
      <td> **2:a**</td>
      <td> *vosotros*</td>
      <td> *fuerais*</td>
    </tr>
    <tr>
      <td> **3:e**</td>
      <td> *√©l    
      ella       
      ello*</td>
      <td> *fuera*</td>
      <td> **3:e**</td>
      <td> *ellos*</td>
      <td> *fueran*</td>
    </tr>
  </tbody>
</table>

## <Highlight color="#ff4802">Hacer</Highlight>

**Hacer** √§r oregelbundet i:

- [Presens](#presens-4)
- [Preteritum](#preteritum-4)
- [Konjunktiv presens](#konjunktiv-presens-4)
- [Konjunktiv imperfekt](#konjunktiv-imperfekt-4)
- [Futurum II](#futurum-ii-1)
- [Konditionalis](#konditionalis-1)
- [Perfekt particip](#perfekt-particip-1)

### <Highlight color="#ff4802">Presens</Highlight>

<table>
  <tbody>
  <tr>
      <td rowspan="3"> **singular**</td>
      <td> **1:a**</td>
      <td> *yo*</td>
      <td> *hago*</td>
      <td rowspan="3"> **plural**</td>
      <td> **2:a**</td>
      <td> *nosotros*</td>
      <td> *hacemos*</td>
      </tr>
    <tr>
      <td> **2:a**</td>
      <td> *t√∫*</td>
      <td> *haces*</td>
      <td> **2:a**</td>
      <td> *vosotros*</td>
      <td> *hac√©is*</td>
    </tr>
    <tr>
      <td> **3:e**</td>
      <td> *√©l    
      ella       
      ello*</td>
      <td> *hace*</td>
      <td> **3:e**</td>
      <td> *ellos*</td>
      <td> *hacen*</td>
    </tr>
  </tbody>
</table>

### <Highlight color="#ff4802">Preteritum</Highlight>

<table>
  <tbody>
  <tr>
      <td rowspan="3"> **singular**</td>
      <td> **1:a**</td>
      <td> *yo*</td>
      <td> *hice*</td>
      <td rowspan="3"> **plural**</td>
      <td> **2:a**</td>
      <td> *nosotros*</td>
      <td> *hicimos*</td>
      </tr>
    <tr>
      <td> **2:a**</td>
      <td> *t√∫*</td>
      <td> *hiciste*</td>
      <td> **2:a**</td>
      <td> *vosotros*</td>
      <td> *hicisteis*</td>
    </tr>
    <tr>
      <td> **3:e**</td>
      <td> *√©l    
      ella       
      ello*</td>
      <td> *hizo*</td>
      <td> **3:e**</td>
      <td> *ellos*</td>
      <td> *hicieron*</td>
    </tr>
  </tbody>
</table>

### <Highlight color="#ff4802">Konjunktiv presens</Highlight>

<table>
  <tbody>
  <tr>
      <td rowspan="3"> **singular**</td>
      <td> **1:a**</td>
      <td> *yo*</td>
      <td> *haga*</td>
      <td rowspan="3"> **plural**</td>
      <td> **2:a**</td>
      <td> *nosotros*</td>
      <td> *hagamos*</td>
      </tr>
    <tr>
      <td> **2:a**</td>
      <td> *t√∫*</td>
      <td> *hagas*</td>
      <td> **2:a**</td>
      <td> *vosotros*</td>
      <td> *hag√°is*</td>
    </tr>
    <tr>
      <td> **3:e**</td>
      <td> *√©l    
      ella       
      ello*</td>
      <td> *haga*</td>
      <td> **3:e**</td>
      <td> *ellos*</td>
      <td> *hagan*</td>
    </tr>
  </tbody>
</table>

### <Highlight color="#ff4802">Konjunktiv imperfekt</Highlight>

<table>
  <tbody>
  <tr>
      <td rowspan="3"> **singular**</td>
      <td> **1:a**</td>
      <td> *yo*</td>
      <td> *hiciera*</td>
      <td rowspan="3"> **plural**</td>
      <td> **2:a**</td>
      <td> *nosotros*</td>
      <td> *hici√©ramos*</td>
      </tr>
    <tr>
      <td> **2:a**</td>
      <td> *t√∫*</td>
      <td> *hicieras*</td>
      <td> **2:a**</td>
      <td> *vosotros*</td>
      <td> *hicierais*</td>
    </tr>
    <tr>
      <td> **3:e**</td>
      <td> *√©l    
      ella       
      ello*</td>
      <td> *hiciera*</td>
      <td> **3:e**</td>
      <td> *ellos*</td>
      <td> *hicieran*</td>
    </tr>
  </tbody>
</table>

### <Highlight color="#ff4802">Futurum II</Highlight>

<table>
  <tbody>
  <tr>
      <td rowspan="3"> **singular**</td>
      <td> **1:a**</td>
      <td> *yo*</td>
      <td> *har√©*</td>
      <td rowspan="3"> **plural**</td>
      <td> **2:a**</td>
      <td> *nosotros*</td>
      <td> *haremos*</td>
      </tr>
    <tr>
      <td> **2:a**</td>
      <td> *t√∫*</td>
      <td> *har√°s*</td>
      <td> **2:a**</td>
      <td> *vosotros*</td>
      <td> *har√©is*</td>
    </tr>
    <tr>
      <td> **3:e**</td>
      <td> *√©l    
      ella       
      ello*</td>
      <td> *har√°*</td>
      <td> **3:e**</td>
      <td> *ellos*</td>
      <td> *har√°n*</td>
    </tr>
  </tbody>
</table>

### <Highlight color="#ff4802">Konditionalis</Highlight>

<table>
  <tbody>
  <tr>
      <td rowspan="3"> **singular**</td>
      <td> **1:a**</td>
      <td> *yo*</td>
      <td> *har√≠a*</td>
      <td rowspan="3"> **plural**</td>
      <td> **2:a**</td>
      <td> *nosotros*</td>
      <td> *har√≠amos*</td>
      </tr>
    <tr>
      <td> **2:a**</td>
      <td> *t√∫*</td>
      <td> *har√≠as*</td>
      <td> **2:a**</td>
      <td> *vosotros*</td>
      <td> *har√≠ais*</td>
    </tr>
    <tr>
      <td> **3:e**</td>
      <td> *√©l    
      ella       
      ello*</td>
      <td> *har√≠a*</td>
      <td> **3:e**</td>
      <td> *ellos*</td>
      <td> *har√≠an*</td>
    </tr>
  </tbody>
</table>

### <Highlight color="#ff4802">Perfekt particip</Highlight>

<table>
  <tbody>
  <tr>
      <td> hecho</td>
    </tr>
  </tbody>
</table>

## <Highlight color="#ff4802">Venir</Highlight>

**Venir** √§r oregelbundet i:

- [Presens](#presens-5)
- [Preteritum](#preteritum-5)
- [Konjunktiv presens](#konjunktiv-presens-5)
- [Konjunktiv imperfekt](#konjunktiv-imperfekt-5)
- [Futurum II](#futurum-ii-2)
- [Konditionalis](#konditionalis-2)

### <Highlight color="#ff4802">Presens</Highlight>

<table>
  <tbody>
  <tr>
      <td rowspan="3"> **singular**</td>
      <td> **1:a**</td>
      <td> *yo*</td>
      <td> *vengo*</td>
      <td rowspan="3"> **plural**</td>
      <td> **2:a**</td>
      <td> *nosotros*</td>
      <td> *venimos*</td>
      </tr>
    <tr>
      <td> **2:a**</td>
      <td> *t√∫*</td>
      <td> *vienes*</td>
      <td> **2:a**</td>
      <td> *vosotros*</td>
      <td> *ven√≠s*</td>
    </tr>
    <tr>
      <td> **3:e**</td>
      <td> *√©l    
      ella       
      ello*</td>
      <td> *viene*</td>
      <td> **3:e**</td>
      <td> *ellos*</td>
      <td> *vienen*</td>
    </tr>
  </tbody>
</table>

### <Highlight color="#ff4802">Preteritum</Highlight>

<table>
  <tbody>
  <tr>
      <td rowspan="3"> **singular**</td>
      <td> **1:a**</td>
      <td> *yo*</td>
      <td> *vine*</td>
      <td rowspan="3"> **plural**</td>
      <td> **2:a**</td>
      <td> *nosotros*</td>
      <td> *vinimos*</td>
      </tr>
    <tr>
      <td> **2:a**</td>
      <td> *t√∫*</td>
      <td> *viniste*</td>
      <td> **2:a**</td>
      <td> *vosotros*</td>
      <td> *vinisteis*</td>
    </tr>
    <tr>
      <td> **3:e**</td>
      <td> *√©l    
      ella       
      ello*</td>
      <td> *vino*</td>
      <td> **3:e**</td>
      <td> *ellos*</td>
      <td> *vinieron*</td>
    </tr>
  </tbody>
</table>

### <Highlight color="#ff4802">Konjunktiv presens</Highlight>

<table>
  <tbody>
  <tr>
      <td rowspan="3"> **singular**</td>
      <td> **1:a**</td>
      <td> *yo*</td>
      <td> *venga*</td>
      <td rowspan="3"> **plural**</td>
      <td> **2:a**</td>
      <td> *nosotros*</td>
      <td> *vengamos*</td>
      </tr>
    <tr>
      <td> **2:a**</td>
      <td> *t√∫*</td>
      <td> *vengas*</td>
      <td> **2:a**</td>
      <td> *vosotros*</td>
      <td> *veng√°is*</td>
    </tr>
    <tr>
      <td> **3:e**</td>
      <td> *√©l    
      ella       
      ello*</td>
      <td> *venga*</td>
      <td> **3:e**</td>
      <td> *ellos*</td>
      <td> *vengan*</td>
    </tr>
  </tbody>
</table>

### <Highlight color="#ff4802">Konjunktiv imperfekt</Highlight>

<table>
  <tbody>
  <tr>
      <td rowspan="3"> **singular**</td>
      <td> **1:a**</td>
      <td> *yo*</td>
      <td> *viniera*</td>
      <td rowspan="3"> **plural**</td>
      <td> **2:a**</td>
      <td> *nosotros*</td>
      <td> *vini√©ramos*</td>
      </tr>
    <tr>
      <td> **2:a**</td>
      <td> *t√∫*</td>
      <td> *vinieras*</td>
      <td> **2:a**</td>
      <td> *vosotros*</td>
      <td> *vinierais*</td>
    </tr>
    <tr>
      <td> **3:e**</td>
      <td> *√©l    
      ella       
      ello*</td>
      <td> *viniera*</td>
      <td> **3:e**</td>
      <td> *ellos*</td>
      <td> *vinieran*</td>
    </tr>
  </tbody>
</table>

### <Highlight color="#ff4802">Futurum II</Highlight>

<table>
  <tbody>
  <tr>
      <td rowspan="3"> **singular**</td>
      <td> **1:a**</td>
      <td> *yo*</td>
      <td> *vendr√©*</td>
      <td rowspan="3"> **plural**</td>
      <td> **2:a**</td>
      <td> *nosotros*</td>
      <td> *vendremos*</td>
      </tr>
    <tr>
      <td> **2:a**</td>
      <td> *t√∫*</td>
      <td> *vendr√°s*</td>
      <td> **2:a**</td>
      <td> *vosotros*</td>
      <td> *vendr√©is*</td>
    </tr>
    <tr>
      <td> **3:e**</td>
      <td> *√©l    
      ella       
      ello*</td>
      <td> *vendr√°*</td>
      <td> **3:e**</td>
      <td> *ellos*</td>
      <td> *vendr√°n*</td>
    </tr>
  </tbody>
</table>

### <Highlight color="#ff4802">Konditionalis</Highlight>

<table>
  <tbody>
  <tr>
      <td rowspan="3"> **singular**</td>
      <td> **1:a**</td>
      <td> *yo*</td>
      <td> *vendr√≠a*</td>
      <td rowspan="3"> **plural**</td>
      <td> **2:a**</td>
      <td> *nosotros*</td>
      <td> *vendr√≠amos*</td>
      </tr>
    <tr>
      <td> **2:a**</td>
      <td> *t√∫*</td>
      <td> *vendr√≠as*</td>
      <td> **2:a**</td>
      <td> *vosotros*</td>
      <td> *vendr√≠ais*</td>
    </tr>
    <tr>
      <td> **3:e**</td>
      <td> *√©l    
      ella       
      ello*</td>
      <td> *vendr√≠a*</td>
      <td> **3:e**</td>
      <td> *ellos*</td>
      <td> *vendr√≠an*</td>
    </tr>
  </tbody>
</table>

## <Highlight color="#ff4802">Haber</Highlight>

**Haber** √§r oregelbundet i:

- [Presens](#presens-6)
- [Preteritum](#preteritum-6)
- [Konjunktiv presens](#konjunktiv-presens-6)
- [Konjunktiv imperfekt](#konjunktiv-imperfekt-6)
- [Futurum II](#futurum-ii-3)
- [Konditionalis](#konditionalis-3)

### <Highlight color="#ff4802">Presens</Highlight>

<table>
  <tbody>
  <tr>
      <td rowspan="3"> **singular**</td>
      <td> **1:a**</td>
      <td> *yo*</td>
      <td> *he*</td>
      <td rowspan="3"> **plural**</td>
      <td> **2:a**</td>
      <td> *nosotros*</td>
      <td> *hemos*</td>
      </tr>
    <tr>
      <td> **2:a**</td>
      <td> *t√∫*</td>
      <td> *has*</td>
      <td> **2:a**</td>
      <td> *vosotros*</td>
      <td> *hab√©is*</td>
    </tr>
    <tr>
      <td> **3:e**</td>
      <td> *√©l    
      ella       
      ello*</td>
      <td> *ha*</td>
      <td> **3:e**</td>
      <td> *ellos*</td>
      <td> *han*</td>
    </tr>
  </tbody>
</table>

### <Highlight color="#ff4802">Preteritum</Highlight>

<table>
  <tbody>
  <tr>
      <td rowspan="3"> **singular**</td>
      <td> **1:a**</td>
      <td> *yo*</td>
      <td> *hube*</td>
      <td rowspan="3"> **plural**</td>
      <td> **2:a**</td>
      <td> *nosotros*</td>
      <td> *hubimos*</td>
      </tr>
    <tr>
      <td> **2:a**</td>
      <td> *t√∫*</td>
      <td> *hubiste*</td>
      <td> **2:a**</td>
      <td> *vosotros*</td>
      <td> *hubisteis*</td>
    </tr>
    <tr>
      <td> **3:e**</td>
      <td> *√©l    
      ella       
      ello*</td>
      <td> *hubo*</td>
      <td> **3:e**</td>
      <td> *ellos*</td>
      <td> *hubieron*</td>
    </tr>
  </tbody>
</table>

### <Highlight color="#ff4802">Konjunktiv presens</Highlight>

<table>
  <tbody>
  <tr>
      <td rowspan="3"> **singular**</td>
      <td> **1:a**</td>
      <td> *yo*</td>
      <td> *haya*</td>
      <td rowspan="3"> **plural**</td>
      <td> **2:a**</td>
      <td> *nosotros*</td>
      <td> *hayamos*</td>
      </tr>
    <tr>
      <td> **2:a**</td>
      <td> *t√∫*</td>
      <td> *hayas*</td>
      <td> **2:a**</td>
      <td> *vosotros*</td>
      <td> *hay√°is*</td>
    </tr>
    <tr>
      <td> **3:e**</td>
      <td> *√©l    
      ella       
      ello*</td>
      <td> *haya*</td>
      <td> **3:e**</td>
      <td> *ellos*</td>
      <td> *hayan*</td>
    </tr>
  </tbody>
</table>

### <Highlight color="#ff4802">Konjunktiv imperfekt</Highlight>

<table>
  <tbody>
  <tr>
      <td rowspan="3"> **singular**</td>
      <td> **1:a**</td>
      <td> *yo*</td>
      <td> *hubiera*</td>
      <td rowspan="3"> **plural**</td>
      <td> **2:a**</td>
      <td> *nosotros*</td>
      <td> *hubi√©ramos*</td>
      </tr>
    <tr>
      <td> **2:a**</td>
      <td> *t√∫*</td>
      <td> *hubieras*</td>
      <td> **2:a**</td>
      <td> *vosotros*</td>
      <td> *hubierais*</td>
    </tr>
    <tr>
      <td> **3:e**</td>
      <td> *√©l    
      ella       
      ello*</td>
      <td> *hubiera*</td>
      <td> **3:e**</td>
      <td> *ellos*</td>
      <td> *hubieran*</td>
    </tr>
  </tbody>
</table>

### <Highlight color="#ff4802">Futurum II</Highlight>

<table>
  <tbody>
  <tr>
      <td rowspan="3"> **singular**</td>
      <td> **1:a**</td>
      <td> *yo*</td>
      <td> *habr√©*</td>
      <td rowspan="3"> **plural**</td>
      <td> **2:a**</td>
      <td> *nosotros*</td>
      <td> *habremos*</td>
      </tr>
    <tr>
      <td> **2:a**</td>
      <td> *t√∫*</td>
      <td> *habr√°s*</td>
      <td> **2:a**</td>
      <td> *vosotros*</td>
      <td> *habr√©is*</td>
    </tr>
    <tr>
      <td> **3:e**</td>
      <td> *√©l    
      ella       
      ello*</td>
      <td> *habr√°*</td>
      <td> **3:e**</td>
      <td> *ellos*</td>
      <td> *habr√°n*</td>
    </tr>
  </tbody>
</table>

### <Highlight color="#ff4802">Konditionalis</Highlight>

<table>
  <tbody>
  <tr>
      <td rowspan="3"> **singular**</td>
      <td> **1:a**</td>
      <td> *yo*</td>
      <td> *habr√≠a*</td>
      <td rowspan="3"> **plural**</td>
      <td> **2:a**</td>
      <td> *nosotros*</td>
      <td> *habr√≠amos*</td>
      </tr>
    <tr>
      <td> **2:a**</td>
      <td> *t√∫*</td>
      <td> *habr√≠as*</td>
      <td> **2:a**</td>
      <td> *vosotros*</td>
      <td> *habr√≠ais*</td>
    </tr>
    <tr>
      <td> **3:e**</td>
      <td> *√©l    
      ella       
      ello*</td>
      <td> *habr√≠a*</td>
      <td> **3:e**</td>
      <td> *ellos*</td>
      <td> *habr√≠an*</td>
    </tr>
  </tbody>
</table>

